Fernando Henrique

Desenvolvedor Full Stack

Goiânia/GO Cel: 62 98154-0735 E-mail: fernandogynbsb@gmail.com

> GitHub Linkedin Portfólio

SÍNTESE DE QUALIFICAÇÕES

Desenvolvedor WEB Full-Stack apaixonado por transformar ideias em soluções digitais inovadoras, com sólidos conhecimentos em JavaScript, TypeScript e Python, aliada à vivência no uso de metodologias ágeis como Scrum e Kanban. e habilidades com NodeJS, React, NextJS, styled components, express e django.

Experiência com construção de aplicações web com bibliotecas/frameworks como React, NextJS, styled components, express e django, YUP, ZOD, React-Toastfy e React-Hook-Form.

Noções de Java e PHP.

Inglês intermediário.

FORMAÇÃO

- Tecnologia em Análise e Desenvolvimento de sistemas IPOG 08/2023
- Desenvolvimento Web Full-Stack Kenzie Academy Brasil 02/2022 02/2023;
- Tecnologia em Análise e Desenvolvimento de sistemas SENAC 08/2022
- Administração de Empresas PUC/GO 08/2015 02/2020.

HISTÓRICO PROFISSIONAL

Acácio Motos 01/2012 - 12/2017

Vendedor

- Responsável pela compra de veículos em leilões e feirões de automóveis;
- Responsável pelo atendimento ao cliente;
- Efetuar vendas.

Gyn Imports 07/2017 - 06/2021

Empreendedor

- Realização de compra e venda de produtos eletrônicos no estado de Goiás;
- Busca de fornecedores;
- Realização de estratégias de marketing digital para revenda de produtos.

Corpo de Bombeiros Militar- (Goiânia/GO) 01/02/2018 - 01/08/2018

Estágio administrativo

 Realizar o levantamento dos servidores que trabalharam durante o césio 137 para pagamento de pensão.

CURSOS COMPLEMENTARES

Montagem e Configurações de redes - Microlins - 2009.

INFORMAÇÕES ADICIONAIS

- Mérito acadêmico Magna com Laude PUC/GO 2019/1;
- Intercâmbio em Administração Universidade de Coimbra (Portugal) em 2017/1.

PROJETOS

Campeonateiros

Neste projeto atuei como desenvolvedor, ele teve o objetivo de ajudar jogadores amadores a encontrarem campeonatos esportivos em suas cidades. No projeto a pessoa pode procurar um campeonato em andamento e inscrever o seu time, ou até mesmo criar e gerenciar um campeonato.

Dentre as principais **tecnologias** utilizadas estão o ReactJs, TypeScript, Context, YUP, React Router DOM, React-Icons, React-Toastfy, React-Hook-Form, Json-serve, Axios.